臺灣桃園地方法院民事判決　九十年度保險字第四號
　　原　　　告　　丁○○
　　兼法定代理人　丙○○
　　法定代理人　　戊○○
　　訴訟代理人　　甲○○
　　　　　　　　　乙○○
　　法定代理人　　己○○
右當事人間給付保險金事件，本院判決如左：
    主      文
被告南山人壽保險股份有限公司應給付原告丁○○新臺幣貳佰萬元，及自民國九十年
三月十日起至清償日止，按年息百分之五計算之利息。
被告美商康健人壽保險股份有限公司臺灣分公司應給付原告丙○○新臺幣伍佰萬元，
及自民國九十年三月十日起至清償日止，按年息百分之五計算之利息。
訴訟費用由被告南山人壽保險股份有限公司負擔七分之二，餘由被告美商康健人壽保
險股份有限公司臺灣分公司負擔。
本判決原告丁○○勝訴之部分，於原告丁○○以新臺幣陸拾陸萬元供擔保後，得假執
行。但被告南山人壽保險股份有限公司如於假執行程序實施前，以新臺幣貳佰萬元為
原告丁○○預供擔保後，得免為假執行。
本判決原告丙○○勝訴之部分，於原告丙○○以新臺幣壹佰陸拾陸萬元供擔保後，得
假執行。但被告美商康健人壽保險股份有限公司臺灣分公司如於假執行程序實施前，
以新臺幣伍佰萬元為原告丙○○預供擔保，得免為假執行。
    事    實
甲、原告方面：
一、聲明：如主文第一、二項所示，及為以供擔保為條件之假執行宣告。
二、陳述：
（一）訴外人羅秀蓮及原告丙○○於民國八十七年五月間及八十八年十一月二日，分
      別向被告南山人壽保險股份有限公司（以下簡稱為南山人壽）及被告美商康健
      人壽保險股份有限公司臺灣分公司（以下簡稱為康健人壽）投保「新人身意外
      傷害險」及「美商康健人壽意外傷害保險」，保險金額分別為新台幣（下同）
      二百萬元及五百萬元，被保險人均為羅秀蓮，並分別以原告丁○○及原告丙○
      ○為受益人，且保險契約到期後均繼續投保迄今未曾間斷。
（二）被保險人羅秀蓮於八十九年十二月九日竟因服食不明腐蝕物質致急性中毒多重
      器官衰竭而意外死亡，經原告二人依保險契約之約定向被告公司請求給付保險
      金，詎被告公司竟以羅秀蓮並非意外傷害事故死亡而拒絕理賠。
（三）本件保險契約上所稱意外傷害事故，指非由疾病所引起之外來突發事故。而被
      保險人羅秀蓮之死亡原因，依據臺灣桃園地方法院檢察署之相驗屍體證明書記
      載為「服食不明腐蝕物質因急性中毒致多重器官衰竭而死亡」，此並無法斷定
      屬於他殺或自殺，故原告二人依照相驗屍體證明書等相關文件，依保險契約約
      定向被告請求保險金給付時，自應由被告南山人壽及康健人壽舉證證明被保險
      人非因意外死亡，始有拒絕給付保險金之權利，然而，被告公司並未提供任何
      證據，足以證明被保險人並非因意外死亡，依據民事訴訟法第二百七十七條之
      規定，被告公司拒絕給付保險金並無理由。
（四）另臺灣桃園地方法院檢察署八十九年度相字第一九四八號相驗案件函請法務部
      法醫研究所所為之鑑定報告認為：「羅秀蓮由解剖及筆錄知死者係因吞食或誤
      食不明腐蝕性物質，而造成糜爛性食道胃炎，引起急性腎小管壞死和肝細胞壞
      死致死亡」。又同署於九十年三月二十二日函覆被告及訴外人國泰人壽保險股
      份有限公司之函文亦以「本件查無他殺嫌疑而結案，至於是否為誤食，無法從
      外觀判定」，故被告公司並無其他證據足以顯示被保險人羅秀蓮在事故當日有
      故意自殺之情事，從而被告公司抗辯被保險人羅秀蓮非因意外事故死亡，自不
      足採信。
（五）再現行保險契約均係經財政部核准之定型化契約，而定型化契約條款如有疑義
      時，應為有利於消費者之解釋，消費者保護法第十一條第二項定有明文，又契
      約之一般條款未經記載於定型化契約中者，企業經營者應向消費者明示其內容
      ，明示其內容顯有困難者，應以顯著之方式，公告其內容，並經消費者同意受
      其拘束者，該條款即為契約之內容，且契約之一般條款未經記載於定型化契約
      中而依正常情形顯非消費者所得預見者，該條款不構成契約之內容，消費者保
      護法第十三條第一項及第十四條亦有明定，從而本件所稱意外傷害事故之定義
      及範圍，兩造既有爭議，且對舉証責任分配之歸屬不一致，依上揭條文規定，
      自應為有利原告二人之解釋，本件保單條款並未以紅色或粗體字之顯著方式公
      告「保險範圍」之規定，原告怎會特別注意或了解其內容？而預見何種情形為
      被告公司所拒絕理賠之範圍？何況本件被保險人羅秀蓮死亡之原因亦非在保單
      條款列舉之除外責任之列，更顯非原告所得預見之情形，從而被保險人羅秀蓮
      之死亡，自應認係符合被告公司所稱之意外傷害事故，而應依保險契約約定，
      給付保險金予原告二人。
三、證據：提出預收第一次保險費相當額送金單一紙、意外保障計劃要保書一紙、保
      單批註單一紙、戶籍謄本一紙、臺灣桃園地方法院檢察署相驗屍體證明書一紙
      、保險契約書一紙為證，並聲請傳訊證人吳秀春。
乙、被告南山人壽方面：
一、聲明：請求（一）駁回原告之訴及假執行之聲請。（二）如受不利判決，被告願
    　　　供擔保，請准免予假執行。
二、陳述：
　　　按訴外人羅秀蓮於八十七年五月向被告投保「新人身意外傷害保險附約」，保
      單號碼為Ｚ000000000號，保險金額為二百萬元，身故受益人為原告
      丁○○，此為被告所不爭執。然依據該保險契約第三條約定保險範圍為：被保
      家庭成員於本契約有效期間內，因遭受意外傷害事故，致其身體蒙受傷害而致
      成重大燒燙傷、殘廢或死亡時，依照本契約的約定，給付保險金。前項所稱意
      外傷害事故，指「非由疾病引起之外來突發事故」。是以若被保險人於保險期
      間內確因遭受意外傷害事故而死亡時，被告方需負給付保險金之責，否則被告
      無庸負理賠之責。而對於被保險人因意外傷害死亡等事實，為有利於原告之事
      實，依據民事訴訟法第二百七十七條之規定，自應由原告負舉證責任。本件被
      保險人羅秀蓮之死亡原因，依據台灣桃園地方法院檢察署開立之相驗屍體証明
      書載為「急性中毒而多重器官衰竭、服食不明腐蝕物質」；解剖報告為「本件
      經解剖，由其食道、胃部發炎及嘴部無強灌痕跡等情形，乃認其係因服食不明
      腐蝕性物質，致多重器官衰竭，是認其無他殺嫌疑而結案，至於是否為誤食，
      無法從外觀判定」。再依相驗卷內法務部法醫研究所之鑑定書，對羅秀蓮死因
      之看法為：「由解剖及筆錄知死者係因吞食或誤食不明腐蝕性物質，引起急性
      腎小管壞死和肝細胞壞死致死亡。」，並認為「羅秀蓮乃服用具腐蝕性的液體
      ，此乃清潔液類的腐蝕液體‧‧‧」，則由此可知，羅秀蓮係因服食清潔液類
      之腐蝕液體，至於誤食或自行吞食則不可而知。証人吳秀春復證稱：其事發當
      天整天和羅秀蓮在一起，羅秀蓮並無異狀亦無精神恍惚、胡言亂語之情形。則
      依上開証詞可知，在羅秀蓮無異狀之情形下，若非蓄意，一般人實不致於誤食
      清潔液，且若係因不慎誤食清潔液時，依一般常理，在誤食時應會立即有反應
      ，況該清潔液係腐蝕性的液體，於吞食一小口時即會灼熱難耐，而羅秀蓮竟未
      大聲呼喊求救，實與常理不合，況若係不慎吞食時，其所吞食量因不致於致死
      ，苟非蓄意大量吞食，何以會造成死亡之事實？綜上所述，原告就其主張被保
      險人羅秀蓮係因遭受外來突發意外事故致成死亡之事實，無非係以「相驗屍體
      証明書」為証，然此僅能証明其死亡之事實，尚無法直接証明其確實係遭意外
      傷害事故所致，況依前述證據及証人之証詞可知，被保險人羅秀蓮誤食清潔液
      類之腐蝕液體實不合常理，苟非蓄意，實無造成死亡之結果，是以在原告無法
      有效証明被保險人羅秀蓮確係因遭受外來突發事故致死前，被告自無給付保險
      金之義務。
三、證據：提出保單條款一紙為證。
丙、被告康健人壽方面：
一、聲明：請求（一）駁回原告之訴及假執行之聲請。（二）如受不利判決，被告願
    　　　供擔保，請准免予假執行。
二、陳述：
（一）被保險人羅秀蓮與被告康健人壽所簽訂之意外傷害保險契約第二條規定：被保
      險人於本契約有效期間內，因遭受意外傷害事故，致其身體蒙受傷害而致殘廢
      或死亡時，依照本契約的約定，給付保險金；而前項所稱意外傷害事故，指「
      非由疾病引起之外來突發事故」，故須被保險人於契約有效期間內因非由疾病
      引起之外來突發事故致身體蒙受傷害因而殘廢或死亡，保險人始負給付保險金
      之責。本件被告康健人壽既否認事故出於意外，則原告應就被保險人羅秀蓮死
      亡係因意外事故所致，此一有利於己之積極事實，依民事訴訟法第二百七十七
      條之規定，先負舉證責任。
（二）所謂「非疾病引起外來突發事故」，應限定出於自身以外之事故而言。本件兩
      造爭執之重點在於被保險人羅秀蓮死亡原因是否為意外，而非其是否為自殺，
      如前所述，應由原告舉證為意外。惟依經驗法則判斷，羅秀蓮之死亡應非自身
      以外因素所導致，因依相驗卷內法務部法醫研究所鑑定書，對羅秀蓮死因看法
      為：「由解剖及筆錄知死者係因吞食或誤食不明腐蝕性物質，引起急性腎小管
      壞死和肝細胞壞死致死亡」，該鑑定結果死者並無外傷。再台灣桃園地方法院
      檢察署函文稱：「本件事故雖無他殺，但不排除誤食或自行吞食之可能」。故
      無論是吞食或誤食，應均係被保險人所自為。再依據法醫研究所稱：「羅秀蓮
      所服用具腐蝕性的液體，此乃清潔液類的腐蝕液體，非一般農藥、殺蟲劑類」
      ，而依常理，苟非蓄意，一般人不致誤食清潔液，此亦可證羅秀蓮死亡非出於
      外來因素。按相驗卷所載，羅秀蓮生前病狀為「憂鬱」，原告丙○○於警訊及
      檢察官偵查時均稱羅秀蓮自八十九年十二月八日即死亡前一日下午起，即有精
      神恍惚、胡言亂語，可見其情緒不穩定，且羅秀蓮過往因患有子宮肌瘤切除子
      宮之病史，被保險人輕生厭世，非無可能，益見其死亡非出於意外，被保險人
      死亡既非出於自身以外事故所致，被告自無給付保險金之義務。
三、證據：提出意外死亡保險金申請書一紙、法務部法醫研究所鑑定書一紙、傷害保
　　　險單示範條款書一紙；聲請調閱羅秀蓮於行政院衛生署桃園醫院、上尤耳鼻喉
　　　科診所及聯戰診所之病歷資料，並請求傳訊證人陳淑珠。
丁、本院依聲請函行政院衛生署桃園醫院、上尤耳鼻喉科診所及聯戰診所調閱羅秀蓮
    之病歷資料；並依職權調取台灣桃園地方法院檢察署八十九年度相字第一九四八
    號相驗卷。
    理    由
壹、程序方面：
    當事人得以合意定第一審管轄法院，但以關於由一定法律關係而生之訴訟為限，
　　此民事訴訟法第二十四條第一項定有明文。本件南山人壽及康健人壽之主事務所
　　地均於台北市，然依照雙方之保險契約之約定，其關於該契約涉訟時，約定以要
　　保人住所所在地地方法院為管轄法院，此有原告提出之保險契約書等件附卷可查
　　，而要保人羅秀蓮及丙○○之住所地為桃園縣八德市，為本院管轄之地區，從而
　　，原告向本院提起本件訴訟，管轄並無不當，此合先敘明。
貳、實體方面：
一、本件原告起訴主張訴外人羅秀蓮及原告丙○○於八十七年五月間及八十八年十一
    月二日，分別向被告南山人壽及被告康健人壽投保「新人身意外傷害險」及「美
    商康健人壽意外傷害保險」，保險金額分別為二百萬元及五百萬元，被保險人均
    為羅秀蓮，並分別以原告丁○○及原告丙○○為受益人，保險契約均在有效期間
    內。而被保險人羅秀蓮於八十九年十二月九日竟因服食不明腐蝕物質因急性中毒
    多重器官衰竭而意外死亡，經原告二人依保險契約之約定向被告公司請求給付保
    險金，詎被告公司竟均以羅秀蓮並非意外傷害事故死亡而拒絕理賠，惟被保險人
    羅秀蓮雖因吞食不明腐蝕性物質，而造成糜爛性食道胃炎，引起急性腎小管壞死
    和肝細胞壞死致死，但尚無法遽論被保險人羅秀蓮乃故意自殺死亡，被告抗辯被
    保險人羅秀蓮非因意外事故死亡，應負舉證責任，為此，原告爰依保險契約提起
    本件訴訟。
二、被告南山人壽對於羅秀蓮於八十七年五月向被告南山人壽投保「新人身意外傷害
    保險」，保險金額為二百萬元，受益人為原告丁○○，被保險人羅秀蓮於八十九
    年十二月九日死亡等事實均不爭執，惟抗辯羅秀蓮所投保之保險屬於意外傷害險
    ，被告僅就被保險人羅秀蓮因意外傷害死亡負責，而所謂意外傷害事故，乃指非
    由疾病引起之外來突發事故，原告欲請求被告給付保險金，應先就被保險人羅秀
    蓮係因意外傷害事故死亡負舉證責任，而依臺灣桃園地方法院檢察署之函文記載
    ：「羅秀蓮無他殺之嫌疑而結案，至於是否為誤食，無法從外觀判定」，故原告
    無法舉證證明被保險人羅秀蓮是否因誤食而意外死亡，故被告南山人壽自毋庸負
    理賠責任云云。被告康健人壽對於原告丙○○於八十八年十一月二日以羅秀蓮為
    被保險人，投保被告「美商康健人壽意外傷害保險」，保險金額五百萬元，受益
    人為原告丙○○，被保險人羅秀蓮於八十九年十二月九日死亡等事實亦不爭執，
    惟抗辯本件為意外保險，須被保險人死亡係意外事故所致始予理賠，而意外屬於
    有利於原告之積極事實，應由原告負舉證責任，然本件相驗屍體證明書僅載明被
    保險人羅秀蓮因服食不明腐蝕性物質而急性中毒，但服食原因為何，是否為意外
    事故死亡，原告並無法舉證證明之，故被告康健人壽自無給付保險金之義務云云
    。
三、原告起訴主張訴外人羅秀蓮於八十七年五月間，以自己為被保險人，向被告南山
    人壽投保「新人身意外傷害險」，保險金額為二百萬元，受益人為原告丁○○。
    又原告丙○○於八十八年十一月二日，以羅秀蓮為被保險人，向被告康健人壽投
    保「美商康健人壽意外傷害保險」，金額五百萬元，受益人為原告丙○○，保險
    契約迄今仍為有效期間，然羅秀蓮於八十九年十二月九日因急性中毒多重器官衰
    竭而死亡，經原告二人依據保險契約向被告請求給付保險金，均遭被告拒絕理賠
    等事實，為被告所不爭執，並業據原告提出南山人壽保險股份有限公司預收第一
    次保險費相當額送金單一紙、美商康健人壽意外保障計劃要保書一紙、保單批註
    單一紙、戶籍謄本一紙及臺灣桃園地方法院檢察署相驗屍體證明書一紙為證，且
    經本院依職權調取臺灣桃園地方法院檢察署八十九年度相字第一九四八號相驗卷
    ，核閱屬實，故堪信原告此部分主張為真實。
四、又被保險人羅秀蓮與被告南山人壽所簽訂之「新人身意外傷害保險契約」第三條
    及原告丙○○與被告康健人壽所簽訂之「康健意外傷害保險」第二條分別約定：
    「被保險家庭成員於本契約有效期間，因遭受意外傷害事故，致其身體蒙受傷害
    而致成重大燒燙傷、殘廢或死亡時，依照本契約的約定，給付保險金。前項所稱
    意外傷害事故，指非由疾病引起之外來突發事故」、「被保險人於本契約有效期
    間內，因遭意外傷害事故，致其身體蒙受傷害而致殘廢或死亡時，依照本契約的
    約定，給付保險金。前項所稱意外傷害事故，指非由疾病引起之外來突發事故」
    ，此有原告所提之保險契約書及被告所提之保險書基本條款等件附卷可查。足見
    ，被告保險責任之發生，係以被保險人非因疾病引起之外來突發事故死亡為前提
    。所謂外來之事故，係指來自自身以外之事故而言，亦即其原因須為外來，非出
    自內發，若基於身體內在之原因，例如疾病、異常體質跑步、登山、溫浴導致身
    體心臟衰竭死亡，抑或飲酒嘔吐、溢奶致呼吸道窒息死亡等，其死亡原因出自身
    體內發之原因，則非屬於外來突發事故，自不在保險之範圍。經查，被保險人羅
    秀蓮死亡之原因，經法務部法醫研究所鑑定之結果為：「服食不明腐蝕物質，急
    性中毒而多重器官衰竭死亡」，此有該所於九十年二月十三日所發之法醫所九十
    理字第０二三四號鑑定書一紙附於前述相驗卷可查。足見，被保險人羅秀蓮之死
    亡原因並非因疾病、異常體質或其他出自身體內發性之原因，乃係服食外來不明
    腐蝕物質後致多重器官衰竭死亡，揆諸前揭說明，被保險人羅秀蓮之死亡原因出
    自非因疾病引起之外來突發事故，應屬於意外傷害致死。故被告抗辯被保險人羅
    秀蓮非出於意外死亡云云，並非可採。
五、又依被告南山人壽之「新人身意外傷害保險契約」第十二條第二項規定：被保家
    庭成員直接因要保人、被保家庭成員的故意行為致成死亡、殘廢、重大燒燙傷或
    傷害時，本公司不負給付保險金之責任。被告康健人壽之「康健意外傷害保險」
    第八條規定：被保險人因要保人、被保險人的故意行為致成死亡、殘廢或傷害時
    ，本公司不負給付保險金的責任。足見，依據雙方所簽訂之保險契約約定，當被
    保險人因非疾病所引起之外來突發事故死亡時，保險人原則上應負給付保險金之
    責任，但被保險人之意外傷害死亡之結果係本於要保人或被保險人之故意行為，
    保險人則可以免責。然此免責事由既屬於有利於保險人之事實，自應由保險人負
    舉證責任，故即便保險事故之發生係因被保險人過失行為所致，保險人仍應負給
    付保險金之責。本件被告南山人壽及康健人壽均抗辯被保險人羅秀蓮蓄意服食腐
    蝕物質自殺，其屬於被保險人之故意行為，被告應可免責云云。然查，台灣桃園
    地方法院檢察署經解剖調查之結果認為：「本件死亡係吞食或誤食不明腐蝕性物
    質，造成糜爛性食道胃炎，引起急性腎小管壞死和肝細胞壞死致死亡，因無農藥
    於毒物檢查中而胃內容物酸鹼度上升，應是腐蝕性液體，本件查無他殺不排除誤
    食或自行吞食之可能」；「本件經解剖，由其食道、胃部發炎及嘴部無強灌痕跡
    等情形，乃認其係因服食不明腐蝕性物質，致多重性器官衰竭，是認其無他殺嫌
    疑而結案，至於是否為誤食，無法從外觀判定」，此有前述相驗卷內所附之台灣
    桃園地方法院檢察署於九十年三月二十二日及九十年四月十日所發之桃檢盛建八
    十九年相字第一九四八號函文可稽。故臺灣桃園地方法院檢察署依解剖之結果，
    認定本案僅能排除他殺，但無法判定被保險人羅秀蓮究竟誤食或故意吞食腐蝕性
    物質。又本院依聲請調取被保險人羅秀蓮於行政院衛生署桃園醫院之病歷資料，
    被保險人僅八十八年十二月二十三日於該院有因子宮肌瘤切除之紀錄，並無任何
    癌症或其他難以治癒之病症，此有行政院衛生署桃園醫院之病歷報告及九十一年
    四月十六日所發之桃醫秘字第０二四一五號函文附卷可查。再本院函被保險人羅
    秀蓮常就診之聯戰診所，其稱：「羅秀蓮自八十四年二月十五日起至八十九年十
    二月七日止在本診所看病之內容大抵為一般感冒、腸胃疾病及肌肉酸痛等日常疾
    病，並無難以治癒之病症，且就記憶中病患身心健康，屬於直爽快樂之人」，此
    有聯戰診所之函文一紙附卷可查。故依據前開被保險人之病史，尚難看出有何癌
    症或難以治癒之疾病足以令其自殺輕生。又本院依聲請傳訊證人即羅秀蓮之朋友
    陳淑珠到庭證稱：「我與她是鄰居，她會去找我，是因為要找我的女兒玩，我們
    很少談家裡的事，所以我不知道她有關身體或家裡的事，我知道她很愛小孩，所
    以我看不出她有何輕生或厭世之傾向」（見本院九十一年九月四日之言詞辯論筆
    錄），依證人陳淑珠所言，亦難看出被保險人羅秀蓮之感情及家庭有何令其輕生
    厭世之情形。再原告丙○○於檢察官偵訊時稱陳：「羅秀蓮於八十九年十二月七
    日因心跳加速不舒服至聯戰診所就醫，醫生開了三天份的藥．．．吃完藥後我們
    就睡覺，在八日我下完班回來，她情況已整個不對，言語不清，說一些我聽不懂
    得話，在八日白天，鄰居好心帶死者去看上尤耳鼻喉科，因鄰居發現她不舒服，
    耳鼻喉科的醫生告訴我太太說藥絕對不能再吃，在八日晚上，她一直胡言亂語，
    我告訴她藥不要再吃了，後來有請同事帶她去看醫生，但她堅持不去，同事打電
    話給聯戰診所的醫生，醫生說這藥不要再吃了，另外開個藥方，在中午吃時，她
    說她想睡覺，就讓去睡覺，在白天她的身體感覺體溫蠻低的．．．在下午三點多
    ，鄰居上來看她，一直叫她，她都沒有反應，後來就死了」（見前述相驗卷第十
    二頁背面至第十三頁），此核與本院調取之聯戰診所之看診紀錄相符，故可知被
    保險人羅秀蓮於八十九年十二月九日當天有身體不適吃藥之紀錄。而本院依聲請
    傳訊證人即羅秀蓮之朋友吳秀春到庭證稱：「那天她沒有什麼異狀，她只告訴我
    說她很累，但是我看不出來有什麼異狀，她只有喝水，我沒有看到她精神恍惚，
    胡言亂語，我沒有目睹她喝清潔劑，我發現她停止呼吸時，我是在早上八點到下
    午四點她都在她房間，我有一直看著她，因我都在她房間聊天，這段時間我都沒
    有讓她獨處，只有到最後半小時時間她說她想要睡覺，我說好，我就到客廳喝水
    ，此時剛好有鄰居來要看她，我們到房間去發現她停止呼吸，我看到她停止呼吸
    時，她沒有吐白沫，也沒有看到旁邊有清潔劑，她房間有廁所，但是我沒有注意
    裡面是否有清潔劑」（見本院九十一年六月十日之言詞辯論筆錄）。依前述證人
    吳秀春所言，被保險人羅秀蓮於九日當天因身體不適在家休息，有感覺很累想睡
    覺等情，故不排除被保險人羅秀蓮因身體不適吃藥精神不濟誤食腐蝕性物質之可
    能。又被告復無法提出其他積極證據足以證明被保險人羅秀蓮有何故意服食腐蝕
    性物質致死之動機及行為，而被保險人羅秀蓮當時獨處在房間內，其誤食後不及
    反應或無力反應亦有可能，故不得僅因被保險人吞食後無人聽聞其呼救即遽論為
    自殺，故被告抗辯被保險人羅秀蓮之意外死亡出自己身之故意行為拒絕理賠等情
    並無所據，應無理由。
六、末原告主張被告南山人壽及康健人壽應於收到保險給付聲請書後，即負給付保險
    金之責，此為被告所自認，被告南山人壽及康健人壽並自認其分別於九十年三月
    六日及同年月九日收受原告之聲請書，從而，原告丙○○及丁○○本於保險契約
    之受益人地位，請求被告南山人壽應給付原告丁○○二百萬元及被告康健人壽應
    給付原告丙○○五百萬元，並均自九十年三月十日起至清償日止，按年息百分之
    五計算之利息，於法有據，應准許之。
七、原告陳明願供擔保請准宣告假執行，另被告亦陳明願供擔保請准宣告免為假執行
    ，經核均無不合，爰分別酌定相當擔保金額宣告之。
八、據上論結：本件原告之訴為有理由，依民事訴訟法第七十八條、第八十五條第一
    項但書、第三百九十條第二項、第三百九十二條之規定，判決如主文。
中　　　華　　　民　　　國　　九十一　　年　　　九　　　月　　　十七　　日
                                        臺灣桃園地方法院民事第一庭
~B法　　　官　田玉芬
右為正本係照原本作成
如對本判決上訴須於判決送達後廿日內向本院提出上訴狀
中　　　華　　　民　　　國　　九十一　　年　　　九　　　月　　 二十六　 日
~B書　記　官　羅文
